臺灣臺南地方法院刑事判決　　　　　　　 96年度易字第304號
公　訴　人　臺灣臺南地方法院檢察署檢察官
被　　　告　甲○○
上列被告因竊盜案件，經檢察官提起公訴（九十六年度偵緝字第
三八○號），被告就被訴事實為有罪之陳述，經本院合議庭裁定
由受命法官進行簡式審判程序後，本院判決如下：
    主  文
甲○○共同竊盜，累犯，處有期徒刑參月，如易科罰金以新臺幣
壹仟元折算壹日；又共同攜帶兇器竊盜，未遂，累犯，處有期徒
刑肆月，如易科罰金以新臺幣壹仟元折算壹日，扣案如附表所示
之物，均沒收。應執行有期徒刑陸月，如易科罰金以新臺幣壹仟
元折算壹日，扣案如附表所示之物，均沒收。
    事  實
一、甲○○前因犯傷害案件，經本院以九十五年度簡字第一六五
    五號判決判處有期徒刑三月，如易科罰金以銀元三百元折算
    一日確定，而於民國九十五年七月二十一日易科罰金執行完
    畢。猶不知悔改，與張良進（另經臺灣臺南地方法院檢察署
    以九十五年度營偵字第一六一○號提起公訴）基於意圖為自
    己不法所有之犯意聯絡及行為分擔，於九十五年十二月五日
    上午九時許，由甲○○提議並駕駛車號二Ｓ－四三三一號自
    小客車搭載張良進前往丙○○所有位於臺南縣學甲鎮○○路
    一三五號若雷紡織廠，由甲○○潛入上址工廠內（侵入建築
    物部分未據告訴），張良進則在外負責把風及接應，甲○○
    入內徒手竊取廠內不銹鋼水槽一只｛長一百一十公分、寬八
    十公分、含腳架高六十八公分、重三十二公斤、價值約新臺
    幣（下同）六千元｝得手後，即自上址圍牆處遞交給負責把
    風之張良進接取，而以此方式竊取上開水槽，嗣二人於同日
    上午九時三十分許，持上開水槽前往臺南縣學甲鎮美和二四
    －二號之資源回收場，將上開水槽以一千九百二十元之代價
    變賣予不知情之該回收場之員工謝石盾。甲○○、張良進食
    髓知味而另行起意，再基於意圖為自己不法所有之犯意聯絡
    及行為分擔，於同日上午十一時二十分許又返回上址，由甲
    ○○攜帶金屬材質所製，若持以行兇客觀上足對人之生命、
    身體、安全構成威脅，為其所有具有危險性可供兇器使用之
    如附表所示之鐵剪、板手、固定鉗、鐵夾子、剪刀及螺絲起
    子之工具一批，二人一同潛入上址廠內（侵入建築物部分未
    據告訴），於利用上開鐵剪及剪刀等工具剪斷置放於廠內一
    樓電氣室箱內電線二條而未得手之際，恰為獲報前往之警方
    所發覺，甲○○、張良進隨即逃離現場，雖甲○○趁機逃逸
    無蹤，然因張良進經警追捕約一百公尺而緝獲，始循線得知
    上情。
二、案經臺南縣警察局學甲分局報告臺灣臺南地方法院檢察署檢
    察官偵查起訴。
    理  由
一、本件被告甲○○所犯係死刑、無期徒刑、最輕本刑為三年以
    上有期徒刑以外之罪，其於準備程序中就被訴事實為有罪之
    陳述，經法官告知簡式審判程序之旨，並聽取公訴人及被告
    之意見後，認為適宜由受命法官獨任進行簡式審判程序，依
    刑事訴訟法第二百七十三條之一第一項規定，裁定由受命法
    官獨任進行簡式審判程序，合先敘明。
二、上揭犯罪事實，業據被告甲○○於本院審理時坦承不諱，核
    與證人即共同被告張良進於警詢、偵訊時證述之情節相符，
    並據證人即被害人丙○○及證人即資源回收廠員工謝石盾於
    警詢之證述綦詳，此外復有臺南縣警察局學甲分局搜索扣押
    筆錄一紙、扣押物品目錄表一紙、扣押書一紙、臺南縣警察
    局學甲分局學甲派出所贓物認領保管單一紙、現場紀錄照片
    二十三幀，並有被告作案所用之鐵剪等如附表所示之工具一
    批扣案可佐。綜上開所查事證，足認被告自白核與事實相符
    ，本件事證明確，被告犯行洵堪認定。
三、按刑法第三百二十一條第一項第三款之攜帶兇器加重竊盜罪
    ，係以行為人攜帶兇器竊盜為其加重條件，此所謂兇器，其
    種類並無限制，凡客觀上足對人之生命、身體、安全構成威
    脅，具有危險性之兇器均屬之，且祇須行竊時攜帶此種具有
    危險性之兇器為已足，並不以攜帶之初有行兇之意圖為必要
    （最高法院七十九年度臺上字第五二五三號判例參照）；查
    市售如附表所示之螺絲起子、板手、固定鉗、鐵夾子、剪刀
    及鐵剪等物，均係金屬材質所製作而質地堅硬，其形狀或有
    銳角或有鈍角，可供人單手緊握持以對外攻擊，如用以施暴
    、脅迫、抵抗，依一般社會觀念，足以對人之身體、生命構
    成威脅，具有殺傷力，是本件扣案如附表所示上開物品，均
    屬兇器之一種。是核被告甲○○所為，分別係犯刑法第三百
    二十條第一項普通竊盜罪及同法第三百二十一條第二項、第
    一項第三款之攜帶兇器加重竊盜未遂罪。被告就上開加重竊
    盜犯行部分，已著手於竊盜犯罪行為之實行而不遂，為未遂
    犯，爰依刑法第二十五條第二項之規定按既遂犯之刑度減輕
    之。被告甲○○與共犯張良進二人就上開犯行，有犯意聯絡
    及行為分擔，為共同正犯。被告所犯前開二罪間，犯意個別
    ，應予分論併罰之。查被告甲○○前因犯傷害案件，經本院
    以九十五年度簡字第一六五五號判決判處有期徒刑三月，如
    易科罰金以銀元三百元折算一日確定，而於九十五年七月二
    十一日易科罰金執行完畢，有臺灣臺南地方法院檢察署刑案
    資料查註紀錄表、臺灣高等法院被告前案紀錄表各一紙在卷
    可按，其於徒刑執行完畢五年以內，故意再犯有期徒刑以上
    之罪者，為累犯，依現行刑法第四十七條第一項之規定加重
    其刑。爰審酌被告正值壯年，其不思以正當途徑靠自己勞力
    賺錢，任意侵害他人財產法益，嚴重危害社會治安，破壞善
    良人民對平和生活秩序之期待與保障，再衡量被告犯罪動機
    、目的、攜帶兇器竊盜之手段、品性、生活狀況、國中智識
    程度、所偷竊之財物業經被害人認領追回，及犯後先否認犯
    行，於本院審理時始坦承犯行之態度等一切情狀，分別量處
    如主文所示之刑，並均諭知易科罰金之折算標準，及定其應
    執行刑與易科罰金之折算標準。末查扣案如附表所示之物為
    被告所有，且係供其犯本案加重竊盜未遂罪所用之物，爰依
    刑法第三十八條第一項第二款之規定宣告沒收。
據上論斷，應依刑事訴訟法第二百七十三條之一第一項、第二百
九十九條第一項前段，刑法第三百二十條第一項、第三百二十一
條第二項、第一項第三款、第四十七條第一項、第五十一條第五
款、第四十一條第一項前段、第二項、刑法施行法第一條之一，
判決如主文。
本案經檢察官乙○到庭執行職務
中　　華　　民　　國　　96　　年　　3　　月　　28　　日
       　　　　　　　刑事第四庭  法  官  楊佳祥
以上正本證明與原本無異。
如不服本判決，應於收受送達後10日內向本院提出上訴書狀（應
附繕本）。
     　　　　　　　　　　　　　　書記官  陳世勳
中　　華　　民　　國　　96　　年　　3　　月　　28　　日
附錄本案論罪科刑法條全文：
刑法第三十百二十條：
意圖為自已或第三人不法之所有，而竊取他人之動產者，為竊盜
罪，處五年以下有期徒刑、拘役或五百元以下罰金。
意圖為自已或第三人不法之利益，而竊佔他人之不動產者，前項
之規定處斷。
前二項之未遂犯罰之。
刑法第三百二十一條：
犯竊盜罪而有左列情形之一者，處六月以上、五年以下有期徒刑
：
一、於夜間侵入住宅或有人居住之建築物、船艦或隱匿其內而犯
    之者。
二、毀越門扇、牆垣或其他安全設備而犯之者。
三、攜帶兇器而犯之者。
四、結夥三人以上而犯之者。
五、乘火災、水災或其他災害之際而犯之者。
六、在車站或埠頭而犯之者。
附表
┌──┬───────┬──────┐
│編號│品名　　　　　│數量　　　　│
├──┼───────┼──────┤
│一  │鐵剪          │一把        │
├──┼───────┼──────┤
│二  │板手          │一把        │
├──┼───────┼──────┤
│三  │固定鉗        │一把        │
├──┼───────┼──────┤
│四  │鐵夾子        │一把        │
├──┼───────┼──────┤
│五　│剪刀　　　    │一把　　　  │
├──┼───────┼──────┤
│六  │螺絲起子      │一把        │
└──┴───────┴──────┘
